【裁判字號】    95,台上,680
【裁判日期】    950209
【裁判案由】    違反森林法
【裁判全文】
最高法院刑事判決              九十五年度台上字第六八０號
    上  訴  人  甲○○
                        腳1之.
                        樓
上列上訴人因違反森林法案件，不服台灣高等法院中華民國九十
四年十一月十四日第二審判決（九十四年度上訴字第三０九四號
，起訴案號：台灣台北地方法院檢察署九十三年度偵字第一七四
八九號），提起上訴，本院判決如下：
    主  文
上訴駁回。
    理  由
按刑事訴訟法第三百七十七條規定，上訴於第三審法院，非以判
決違背法令為理由，不得為之。是提起第三審上訴，應以原判決
違背法令為理由，係屬法定要件。如果上訴理由狀並未依據卷內
訴訟資料，具體指摘原判決不適用何種法則或如何適用不當，或
所指摘原判決違法情事，顯與法律規定得為第三審上訴理由之違
法情形，不相適合時，均應認其上訴為違背法律上之程式，予以
駁回。又協商判決，除有刑事訴訟法第四百五十五條之四第一項
第一款、第二款、第四款、第六款、第七款所定情形之一，或違
反同條第二項之情形者外，不得上訴，刑事訴訟法第四百五十五
條之十第一項規定甚明。本件上訴人甲○○因於他人保安林內擅
自占用，違反森林法第五十一條第一項、第三項規定，經第一審
為協商判決，處以有期徒刑六月，如易科罰金，以三百元折算一
日，並諭知緩刑二年。上訴人以其於第一審協商之意思，非出於
其自由意志，且本件刑罰之追訴權時效已過，依法應為免訴判決
，有刑事訴訟法第四百五十五條之四第一項第二款、第七款之情
形為由，提起第二審上訴。原判決綜合證據調查之結果，認上訴
人於第一審所為同意認罪協商之陳述，均係出於其自由意志；且
舊有土地公廟占用面積不大，已因納莉颱風來襲，遭土石流沖走
而不存在，上訴人於民國九十年間，重新發包，大肆擴建，占用
八十平方公尺之國有保安林地，興建文寶山修道院土地公廟，已
生重新占用之事實，其追訴權時效應自九十年間施工時起算，而
上訴人所犯之罪，法定最重本刑為有期徒刑五年，其追訴權時效
為十年，檢察機關於九十三年十月四日開始偵查，未逾追訴權之
時效，並無應為免訴判決之情形，上訴人以前述理由，提起上訴
，為不合法，且無從補正，因依刑事訴訟法第四百五十五條之十
一、第三百六十七條前段之規定，駁回上訴人在第二審之上訴，
已於理由內詳予說明，經核於法洵無違誤。上訴意旨，對於原判
決究竟如何違背法令，並未依據卷內資料為具體指摘，徒憑己見
，泛詞指摘原判決違背法令，殊非適法之第三審上訴理由，其上
訴違背法律上之程式，應予駁回。
據上論結，應依刑事訴訟法第三百九十五條前段，判決如主文。
中    華    民    國  九十五  年    二    月    九    日
                      最高法院刑事第三庭
                          審判長法官  謝  家  鶴
                                法官  花  滿  堂
                                法官  陳  世  淙
                                法官  洪  佳  濱
                                法官  黃  一  鑫
      本件正本證明與原本無異
                                      書  記  官
中    華    民    國  九十五  年    二    月   二十   日
                                                      Y


司法院資訊處製作；財團法人民間司法改革基金會備份。
